【裁判字號】    89,台上,5952
【裁判日期】    891005
【裁判案由】    殺人未遂
【裁判全文】
最高法院刑事判決                              八十九年度台上字第五九五二號
    上訴人  甲○○
右上訴人因殺人未遂案件，不服台灣高等法院中華民國八十九年七月三十一日第二審
判決（八十九年度上訴字第一一二六號，起訴案號：台灣新竹地方法院檢察署八十八
年度偵字第二九八五號），提起上訴，本院判決如左：
    主  文
上訴駁回。
    理  由
按刑事訴訟法第三百七十七條規定，上訴於第三審法院，非以判決違背法令為理由，
不得為之。是提起第三審上訴，應以原判決違背法令為理由，係屬法定要件。如果上
訴理由狀並未依據卷內訴訟資料，具體指摘原判決不適用何種法則或如何適用不當，
或所指摘原判決違法情事，顯與法律規定得為第三審上訴理由之違法情形，不相適合
時，均應認其上訴為違背法律上之程式，予以駁回。本件上訴意旨略稱：證人王偉森
分別於警訊及偵查中兩次作證，原審引為判決理由者係為檢察官民國八十八年九月一
日之偵訊筆錄，並非兩次筆錄均引為判決理由，但原審審判筆錄僅泛謂「對證人王偉
森所言有何意見（提示並告以要旨）﹖」，究竟提示警訊筆錄或檢察官偵訊筆錄不得
而知。另告訴人張家麟分別於警訊、檢察官偵查及原審調查時四次到庭作證，原審引
為判決理由者係為告訴人四次筆錄之書面證據，但原審審判筆錄亦僅泛謂「對告訴人
張家麟所言有何意見（提示並告以要旨）﹖」，究竟有無提示警訊筆錄、檢察官偵訊
筆錄及原審調查筆錄不得而知，顯與直接審理主義之調查書面證據程序有違云云。
惟查：原判決綜核上訴人之供述，被害人張家麟之指訴，證人王偉森之證詞，予以斟
酌取捨，並參酌卷附診斷書及全案卷證資料，本於事實審法院推理之作用，認定上訴
人有殺人未遂之犯行，已說明其理由，所為論斷，亦均有卷內資料可資覆按，從形式
上觀察，並無違背法令之情形。上訴意旨對原審之論斷，究係違背如何之經驗法則或
論理法則，亦未依據卷內資料為具體之指摘。而按審判期日之訴訟程序，專以審判筆
錄為證，為刑事訴訟法第四十七條所明定。本件原審於審判期日既已將可為證據之告
訴人（被害人）張家麟及證人王偉森二人之供述筆錄向上訴人提示，並告以要旨，令
陳述意見，命為辯論，經記明筆錄在卷，自係已將告訴人及證人二人之全部筆錄逐一
向上訴人提示，予以辯解之機會，踐行之訴訟程序，即難謂有何瑕疵可指。矧依前述
，原判決既亦係就告訴人及證人之全部供述，予以斟酌取捨，並參酌全案卷證資料而
為判決，非專以告訴人或證人之某一部分供述為斷，則原審就告訴人及證人之全部供
述筆錄予以提示，並告以要旨，俾上訴人得綜合各該供述內容，而為完整之陳述，於
法自亦無違。上訴意旨指原審僅以告訴人及證人之部分供述為判決基礎，據以指原審
有無向上訴人提示或提示何一筆錄為不明云云，除嫌誤會外，並係以自己之說詞，對
應專以審判筆錄為證之原審訴訟程序，提出質疑，自非適法之第三審上訴理由，其上
訴違背法律上之程式，應予駁回。
據上論結，應依刑事訴訟法第三百九十五條前段，判決如主文。
中      華      民      國    八十九    年      十      月      五      日
                              最高法院刑事第二庭
                                  審判長法官  莊  來  成
                                        法官  呂  潮  澤
                                        法官  謝  俊  雄
                                        法官  白  文  漳
                                        法官  蘇  振  堂
      右正本證明與原本無異
                                              書  記  官
中      華      民      國    八十九    年      十      月     十一     日


司法院資訊處製作；財團法人民間司法改革基金會備份。
